【裁判字號】    99,上易,1591
【裁判日期】    990722
【裁判案由】    竊盜
【裁判全文】
臺灣高等法院刑事判決                99年度上易字第1591號
上  訴  人
即  被  告  甲○○
上列上訴人因竊盜案件，不服臺灣新竹地方法院中華民國99年3
月5日99年度審易字第29號第一審判決（起訴案號：臺灣新竹地
方法院檢察署98年度偵字第6169號、第6346號），提起上訴，本
院判決如下：
    主    文
上訴駁回。
    理    由
壹、按不服地方法院之第一審判決而上訴者，須提出上訴書狀，
    並應敘述具體理由，為上訴必備之程式。其所提出之書狀未
    敘述上訴理由，或僅曾以言詞陳述上訴理由者，均應於上訴
    期間屆滿後20日內補提理由書於第一審法院。第一審法院經
    形式審查，認逾期未補提上訴理由者，應定期間先命補正；
    逾期未補正者，為上訴不合法律上之程式，應以裁定駁回。
    刑事訴訟法第350條第1項、第361條、第362 條及第367條分
    別定有明文。職是，上訴人雖已提出上訴理由，惟所提非屬
    具體理由者，應由第二審法院以上訴不合法律上之程式或不
    合上訴之法定要件，判決駁回。所謂具體理由者，必係依據
    卷內既有訴訟資料或提出新事證，指摘或表明第一審判決有
    何採證認事、用法或量刑等足以影響判決本旨之不當或違法
    ，而構成應予撤銷之具體事由，始克當之。例如，依憑證據
    法則者，應具體指出所採證據何以不具證據能力；或依憑卷
    證資料，應明確指出所為證據證明力之判斷如何違背經驗或
    論理法則。反之，僅泛言原判決認定事實錯誤、違背法令、
    量刑失之過重或輕縱，而未依上揭意旨指出具體事由；或形
    式上雖已指出具體事由，然該事由縱使屬實，亦不足以認為
    原判決有何不當或違法者。例如，對不具有調查必要性之證
    據，法院未依聲請調查亦未說明理由；或援用證據不當，但
    除去該證據仍應為同一事實之認定，均難謂係具體理由，俾
    與第二審上訴制度旨在請求第二審法院撤銷、變更第一審不
    當或違法之判決，以實現個案救濟之立法目的相契合，並節
    制濫行上訴（參照最高法院97年度臺上字第892號、第3267
    號、第3992號及第4252號刑事判決）。再者，上訴書狀已記
    載理由，並有具體之敘述時，其上訴既屬合法，第二審法院
    應就其理由之是否可取，為實體之審理及判斷。如認其上訴
    書狀雖記載理由，然未具體敘述時，則無須再命補正，可逕
    認其上訴不合法，以判決駁回之（參照最高法院97年度臺上
    字第4475號刑事判決）。
貳、原審判決略以：被告甲○○基於為自己不法所有之犯意，竟
    於民國98年某不詳時間，在新竹縣竹北市竹北火車站內之臺
    灣鐵路局新竹工務所處放置軌道專用鐵材備用料區，徒手竊
    取其上刻有「96」字樣之軌道岔心固定座6片，得手後而置
    放在新竹縣新埔鎮○○里○○路○段460巷20弄16號其住處旁
    之工寮內。黃正華（原審另行審結）明知上開軌道岔心固定
    座，係來路不明之贓物，詎基於搬運贓物之犯罪意思，竟於
    98年8月13日中午12時許，在新竹縣新埔鎮○○里○鄰○○街
    166巷6號其住處，受當時因案通緝中之甲○○委託，騎乘甲
    ○○交付之車牌號碼HIQ-838號機車，前往上開甲○○住處
    旁工寮內，將藏放在該工寮內之贓物，搬運放置在上開機車
    之腳踏墊上，欲載往資源回收場變賣換現。嗣於同日下午14
    時30分許，為警巡邏經過甲○○上開住處前，見黃正華行跡
    可疑，並當場查扣得軌道岔心固定座6片，始查悉上情。案
    經新竹縣政府警察局新埔分局報請臺灣新竹地方法院檢察署
    檢察官偵查後起訴等事實，業據被告甲○○坦承犯行，核與
    證人即同案被告黃正華、證人即臺灣鐵路管理局新竹工務所
    新豐道班技工乙○○於警詢時與偵查中之證述，暨證人王世
    榮、甘志明於偵查中之證述情節相符，並有搜索扣押筆錄、
    扣押物品目錄表、贓物認領保管單及查獲照片在卷可證。準
    此，被告甲○○犯刑法第320條第1項之竊盜罪堪以認定。審
    酌被告素行非佳，不思以勞力賺取所需，僅因缺錢花用而起
    意偷竊之犯罪動機、目的及手段，任意竊取他人財物，其所
    為顯不尊重他人財產權益，參諸竊盜所得財物之價值及贓物
    已發還被害人之情節，其所生危害尚屬輕微，暨被告犯後坦
    承犯行等一切情狀，量處有期徒刑5月，如易科罰金，以新
    台幣1千元折算1日。職是，本院認原審已詳敘其所憑證據、
    認定理由及量刑依據。自形式上觀察，原判決無認定事實錯
    誤、量刑瑕疵或違背法令之情形，核其認事用法，並無違誤
    ，量刑堪稱妥適。
參、本件上訴人即被告甲○○不服原判決提起上訴，其99年3月2
    2日上訴理由略以：被告所犯係贓物罪，原審誤判為竊盜罪
    ，即有未洽云云。經查：
一、被告甲○○上開犯行，業經其於原審告知其犯罪嫌疑及所犯
    罪名後，坦承犯罪在案（原審卷第32頁背面），原審並審酌
    證人即同案被告黃正華、證人即臺灣鐵路管理局新竹工務所
    新豐道班技工乙○○於警詢時與偵查中之證述，暨證人王世
    榮、甘志明於偵查中之證述及搜索扣押筆錄、扣押物品目錄
    表、贓物認領保管單及查獲照片等相關補強證據後，認定被
    告甲○○確係犯刑法第320條第1項之竊盜罪。職是，被告甲
    ○○事後再行否認犯竊盜罪，要屬卸責之詞，不足採信。
二、綜上所論，本件被告上訴意旨空言否認犯竊盜罪，並未指摘
    原審判決有何不當或違法之情形實際存在。且其上開所辯，
    亦無足以影響原審判決本旨，而構成應予撤銷之具體事由，
    核其內容非屬具體之上訴理由甚明。職是，被告上訴理由未
    能依卷內既有訴訟資料或提出新事證，指摘或表明第一審判
    決有何採證認事、用法足以影響判決本旨之不當或違法，而
    構成應予撤銷之事由，自非屬得上訴第二審之具體理由。再
    者，本院自形式上以觀，認原審判決認事用法，並無違法或
    不當，既如前述。揆諸首揭說明，被告提起第二審上訴不合
    法律上程式，爰不經言詞辯論以判決駁回之。
據上論斷，應依刑事訴訟法第367條前段、第372條，判決如主文
中    華    民    國    99    年    7    月    22    日
                  刑事第五庭審判長法  官  高明哲
                                  法  官  劉秉鑫
                                  法  官  林洲富
以上正本證明與原本無異。
不得上訴。
                                  書記官  廖鴻勳
中    華    民    國    99    年    7     月    27    日

司法院資訊處製作；財團法人民間司法改革基金會備份。
